臺灣臺北地方法院刑事判決　　　　　　 93年度交易字第486號
公　訴　人　臺灣臺北地方法院檢察署檢察官
被　　　告　丙○○
上列被告因公共危險案件，經檢察官聲請以簡易判決處刑（九十
三年度偵字第一七三六二號），本院台北簡易庭受理後（受理案
號為九十三年度北交簡字第二四０一號），認不宜逕以簡易判決
處刑，移送前來，本院適用通常程序判決如下：
    主    文
丙○○服用酒類，不能安全駕駛動力交通工具而駕駛，處罰金貳
萬元，如易服勞役，以佰元折算壹日。
    犯罪事實
一、丙○○於民國九十三年九月二十一日凌晨三時許至七時許，
    在台北市中山區○○○路○段六二巷熱炒一００海產店飲用
    生啤酒一杯約三千ＣＣ，已達於輕度協調功能降低，不能安
    全駕駛動力交通工具之狀態後，仍駕駛動力交通工具即車號
    ＢＦ－九七八六號自用小客車沿台北市中山區○○○路○段
    六二巷由西往東方向行駛，於同日上午八時許，丙○○駕駛
    該部汽車行經台北市中山區○○○路○段六二巷十六號前，
    丙○○本應注意路邊有停放車輛，應減速慢行，作隨時停車
    之準備，而依當時情形又非不能注意，而因丙○○已因服用
    酒類，達於不能安全駕駛動力交通工具而駕駛之狀態，故因
    而疏未注意減速慢行，作隨時停車之準備，即冒然通過該處
    ，適甲○○及乙○○分別將其二人所有之ＣＬ－六九二七號
    自用小客車及ＢＦＥ－四六三號重型機車停放該處，而遭丙○○於向前行駛時先撞及甲○○所有之前開車號自用小客車
    ，丙○○旋向後倒車行駛時，復撞及乙○○所有之前開車號
    重型機車，致甲○○所有之前開車號自用小客車後保險桿斷
    裂、左後車身及左前側車身內凹損壞，乙○○所有之前開車
    號重型機車後煞車燈及方向燈破裂、左側踏板及離合器斷裂
    ，嗣經警到場處理，並對丙○○測試其飲酒後吐氣所含酒精
    成份，發現其吐氣所含酒精成份每公升已達０．四四毫克，
    而知上情。
二、案經台北市政府警察局中山分局移送台灣台北地方法院檢察
    署檢察官聲請以簡易判決處刑，經本院台北簡易庭受理後，
    認不宜逕以簡易判決處刑，改依通常程序審理。
    理    由
一、上揭犯罪事實一之部分，業經證人乙○○、甲○○指述其二
    人所有之前開車號車輛於前述地點遭被告所駕駛汽車撞及，
    致其二人所有之車輛受有前開損害之事實（偵查卷第十頁至
    第十五頁偵訊筆錄、第二四及二五頁交通事故談話紀錄表參
    照），並有記載本件道路交通事故發生情形之道路交通事故
    調查報告表及被害人乙○○、甲○○所有之車輛受有前開損
    害之道路交通事故補充資料表各一份附卷可憑（偵查卷第二
    二頁、第二六頁參照），另被告為警測試之吐氣所含酒精成
    份為０．四四毫克，且因發生交通事故而為警查獲乙節，亦
    有酒精測試單、測試觀察紀錄表及台北市政府警察局舉發違
    反道路交通管理事件通知單各一紙在卷足憑（偵查卷第十七
    、十八頁參照），而被告為警測試之吐氣所含酒精成份雖為
    ０．四四毫克，尚未達一般民眾經政府之宣導所認－依照法
    務部與警政機關開會研商所決定，如行為人經警測試之吐氣
    所含酒精成份為已達０．五五毫克以上即已該當於刑法第一
    百八十五條之三「服用毒品、麻醉藥品、酒類或其他相類之
    物，不能安全駕駛動力交通工具而駕駛者，處一年以下有期
    徒刑、拘役或三萬元以下罰金。」有關公共危險罪構成要件
    之規定，惟刑法第一百八十五條之三有關公共危險罪之規定
    ，其法文規定之型態乃屬刑法學理上所謂之抽象危險犯，並
    非屬於具體危險犯，行為人是否已該當於該條規定之構成要
    件，並不以實際已發生危險為必要，而要判斷行為人究竟飲
    酒後其經測試之呼氣值達到若干，方為不能安全駕駛，現在
    社會上多數民眾，如前所述經政府之宣導固多係認為依照法
    務部與警政機關開會研商所決定，如行為人經警測試之吐氣
    所含酒精成份為已達０．五五毫克以上即已該當於該條文之
    構成要件，惟法官於審理具體個案，探究行為人究竟有無於
    飲酒後不能安全駕駛汽車，因該等法務部與警政機關之開會
    研商結論，並非法律，基於法官依法律獨立審判之原則，本
    不受法務部與警政機關所作上開會議結論之絕對拘束（司法
    院大法官會議第一三七號及第二一六號解釋參照），易言之
    ，行為人經警測試之吐氣所含酒精成份縱未達０．五五毫克
    ，亦非就可以認定行為人得安全駕駛汽車，如輔以其他客觀
    事實得認行為人有不能安全駕駛之情形時，法院仍得本於其
    自行調查所得認定行為人之酒測值雖未達０．五五毫克，而
    仍係不能安全駕駛，經查(一)被告於本院九十四年一月十三日
    審理時已供稱其駕駛前開車號汽車經過前開道路時，撞及停
    放於路邊之上開車輛（本院當日審判筆錄參照），是被告駕
    駛汽車通過前開道路時，竟然沒有注意路邊停放之車輛，應
    減速慢行，作隨時停車之準備，竟使其所駕駛汽車撞及被害
    人甲○○及乙○○所有停放於該處之車輛，顯然被告已因服
    用酒類，不能安全駕駛動力交通工具而駕駛汽車在道路上行
    駛，而疏未注意，方發生本件事故；(二)次查如行為人飲酒後
    如其呼氣酒精濃度達於每公升０．二五毫克時，即有輕度協
    調功能降低之輕度之中毒症狀，此有行政院國軍退除役官兵
    輔導委員會台北榮民總醫院（以下稱台北榮民總醫院）八十
    八年八月五日（八八）北總內字第二六八六八號函一紙附本
    院卷可稽，且行為人飲酒後其呼氣中酒精濃度如已達於每公
    升０．四０毫克，其肇事率為一般未飲酒者之六倍，此亦有
    中央警察大學交通學系暨交通管理研究所教授蔡志中之研究
    報告一紙附本院卷可憑，故被告經警測試其呼氣酒精成份為
    ０．四四毫克，依照台北榮民總醫院上開函文及前揭學者之
    研究，當已達到服用酒類後不能安全駕駛動力交通工具之狀
    態；且被告丙○○對於上開犯罪事實一部份亦於本院前開期
    日審理時供承不諱（同前審判筆錄參照），是依(一)被害人乙○○、甲○○之供述、(二)前述道路交通事故調查報告表及道
    路交通事故補充資料表、(三)前述酒精測試單、測試觀察紀錄
    表及台北市政府警察局舉發違反道路交通管理事件通知單、
    (四)台北榮民總醫院上開函文及(五)前揭學者之研究報告等補強
    證據已足資擔保被告於本院審理中所為上開任意性自白具有
    相當程度之真實性，而得使本院確信被告前述自白之犯罪事
    實確屬真實，從而依刑事訴訟法第一百五十六條第一項「被
    告之自白，非出於強暴、脅迫、利誘、詐欺、違法羈押或其
    他不正之方法，且與事實相符者，得為證據。」及第二項「
    被告之自白，不得作為有罪判決之唯一證據，仍應調查其他
    必要之證據，以察其是否與事實相符。」規定，本院自得依
    被告前述自白及各該補強證據認定被告確有為前述犯行，本
    件事證明確，被告之犯行堪以認定。
二、核被告丙○○所為，係犯刑法第一百八十五條之三之服用酒
    類，不能安全駕駛動力交通工具而駕駛罪。爰審酌被告其智
    識程度、品性、犯罪所生危險、犯後尚能坦承犯行，態度良
    好，且與被害人乙○○及甲○○均達成和解，並已賠償被害
    人等所受之損失，有和解書二紙附於本院卷可稽等一切情狀
    ，量處如主文所示之刑，並諭知易服勞役之折算標準。
據上論斷，應依刑事訴訟法第四百五十二條、第二百九十九條第
一項前段，刑法第一百八十五條之三、第四十二條第二項前段，
罰金罰鍰提高標準條例第二條，判決如主文。
本案經檢察官游儒倡到庭執行職務。
中　　華　　民　　國　　94　　年　　1 　　月　　19 　日
　　　　　　　　　刑事第九庭審判長法  官  葉建廷
                                  法  官  葉珊谷
                                  法　官　林怡秀
以上正本證明與原本無異。
檢察官、被告如不服本判決，應於判決送達後十日內向本院提出
上訴狀（被害人乙○○、甲○○如不服本判決，應向檢察官提出
聲請，由檢察官斟酌是否提起上訴，不得直接向本院提起上訴，
且上訴期間之計算，係以檢察官收受本判決之時間為準，並非以
被害收受本判決之時間為準）。
                                  書記官　林義盛
中　　華　　民　　國　　94　　年　　1 　　月　　19　　日
附錄本案論罪科刑法條全文：
中華民國刑法第一百八十五條之三：
服用毒品、麻醉藥品、酒類或其他相類之物，不能安全駕駛動力
交通工具而駕駛者，處一年以下有期徒刑、拘役或三萬元以下罰
金。
